臺灣桃園地方法院刑事判決　　　　　　　93年度訴字第1648號
公　訴　人　臺灣桃園地方法院檢察署檢察官
被　　　告　甲○○　男　41歲.
指定辯護人　本院公設辯護人乙○○
上列被告因違反毒品危害防制條例案件，經檢察官提起公訴（93
年度毒偵字第2842號）及移送併辦（93年度毒偵字第4221號），
被告於本院準備程序進行中，就被訴事實為有罪之陳述，經告知
簡式審判程序之旨，聽取當事人意見後，本院裁定由受命法官獨
任依簡式審判程序審理，檢察官復聲請改依協商程序而為判決，
本院判決如下：
    主  文
甲○○連續施用第一級毒品，處有期徒刑拾月，扣案之第一級毒
品海洛因貳拾參包（驗餘合計淨重肆點陸貳公克，含極微量殘渣
之貳拾參個外包裝合計重肆點柒貳公克）沒收銷燬；又連續施用
第二級毒品，處有期徒刑柒月，扣案之第二級毒品安非他命柒包
（驗餘含包裝合計淨重參點壹捌陸參公克）沒收銷燬，玻璃球壹
個、分裝吸管壹支沒收。應執行有期徒刑壹年參月，扣案之第一
級毒品海洛因貳拾參包（驗餘合計淨重肆點陸貳公克，含極微量
殘渣之貳拾參個外包裝合計重肆點柒貳公克）、第二級毒品安非
他命柒包（驗餘含包裝合計淨重參點壹捌陸參公克）沒收銷燬，
玻璃球壹個、分裝吸管壹支沒收。
    事實及理由
一、犯罪事實：甲○○前因施用毒品案件，經本院裁定送觀察、
    勒戒後，認無繼續施用毒品傾向，由臺灣桃園地方法院檢察
    署檢察官以87年度偵字第15336 號為不起訴處分在案；復因
    施用毒品案件，經本院裁定送觀察、勒戒後，認有施用毒品
    傾向，由本院裁定令入戒治處所施以強制戒治，嗣戒治成效
    評定合格，無繼續戒治之必要，由本院裁定停止戒治，所餘
    期間付保護管束，惟其於保護管束期間再次施用毒品，違反
    保護管束應遵守事項情節重大，經本院撤銷停止戒治，令入
    戒治處所施以強制戒治，於90年2 月24日執行完畢出所。上
    開施用毒品犯行分經檢察官提起公訴，臺灣高等法院以89年
    度上訴字第3494號判處有期徒刑8 月、5 月，本院以90年度
    易更字第1 號判處有期徒刑7 月，二者合併定應執行刑1 年
    4 月；再因施用毒品案件，經本院裁定送強制戒治，嗣戒治
    成效評定合格，無繼續戒治之必要，本院於91年5 月2 日裁
    定停止強制戒治付保護管束，迄91年7 月31日期滿未經撤銷
    ，視為強制戒治執行完畢。此次施用毒品犯行亦經檢察官提
    起公訴，由本院以90年度訴字第2206號判處有期徒刑10月、
    6 月，定應執行刑1 年2 月確定，並與上揭有期徒刑1 年4
    月接續執行，於93年1 月20日縮短刑期假釋出獄（縮刑期滿
    日期為93年8 月25日，假釋期間內再犯本案，不構成累犯）
    。詎甲○○仍未戒除毒癮，復基於施用第一級毒品海洛因、
    第二級毒品安非他命之概括犯意，自93年5 月下旬起至93年
    12 月14 日下午5 、6 時止，在桃園縣桃園市○○街18號住
    處及桃園縣桃園市之溫州公園等地，分以將第一級海洛因置
    入香煙內、將第二級安非他命放置於鋁箔紙、玻璃球內燒烤
    之方式，連續施用第一級海洛因、第二級安非他命多次，平
    均每2 日即各施用1 次。嗣於93年6 月29日17時10分許、93
    年9 月28日13時30分許，分別在桃園縣桃園市○○路62號前
    、桃園縣大園鄉竹圍村18鄰海方厝1 號北部展覽館停車場為
    警查獲，並各扣得第一級毒品海洛因3 包（驗餘合計淨重0.
    50公克，含極微量殘渣之3 個外包裝重0.67公克）、第二級
    毒品安非他命3 包（驗餘含包裝合計淨重0.9850公克）；第
    一級毒品海洛因20包（驗餘合計淨重4.12公克，含極微量殘
    渣之20個外包裝重4.05公克）、第二級毒品安非他命4 包（
    驗餘含包裝合計淨重2.2013公克）、供（非專供）施用第二
    級毒品安非他命所用之分裝吸管1 支及玻璃球1 個，因而查
    悉上情。
二、證據：
(一)被告於本院審理時之自白。
(二)桃園縣政府警察局保安隊被採尿人姓名編號對照表（編號C8
    -219）、昭信科技顧問股份有限公司濫用藥物陽性檢體檢驗
    報告（編號C8-219）；桃園縣政府警察局大園分局被採尿人
    姓名編號對照表（編號G-3410）、昭信科技顧問股份有限公
    司濫用藥物陽性檢體檢驗報告（編號G-3410）。
(三)扣案之第一級毒品海洛因3 包（驗餘合計淨重0.50公克，含
    極微量殘渣之3 個外包裝重0. 67 公克）、第二級毒品安非
    他命3 包（驗餘含包裝合計淨重0.9850公克）；第一級毒品
    海洛因20包（驗餘合計淨重4.12公克，含極微量殘渣之20個
    外包裝重4.05公克）、第二級毒品安非他命4 包（驗餘含包
    裝合計淨重2.2013公克）、供（非專供）施用第二級毒品安
    非他命所用之分裝吸管1 支及玻璃球1 個。
(四)法務部調查局調科壹字第080007928 號鑑定通知書、調科壹
    字第080008380 號鑑定通知書，憲兵司令部刑事鑑識中心93
    年11月16日（93）安鑑字第00130 號鑑驗通知書、94年1 月
    27日（94）安鑑字第00210 號鑑驗通知書。
(五)臺灣高等法院被告全國前案紀錄表。
三、被告就起訴書所載之犯罪事實已認罪，經本院指定公設辯護
    人協助其進行協商，當事人雙方於審判外達成如主文所示科
    刑之合意。經查，被告之自白，有上開證據足認屬實，並與
    本院認定之事實相符，審酌被告之犯罪行為主要係戕害自身
    ，並未直接積極損害他人之利益，犯後已坦承犯行暨其施用
    毒品之動機、目的、手段、施用毒品之次數及其素行、犯後
    態度等情狀，上開協商內容尚無不當之處，本案復查無刑事
    訴訟法第455 條之4 第1 項其餘各款所列情形，檢察官聲請
    改依協商程序而為判決，本院爰不經言詞辯論，於協商合意
    範圍內為協商判決。
四、應適用之法條：刑事訴訟法第273 條之1 第1 項、第455 條
    之2 第1 項、第455 條之4 第2 項、第455 條之8 ，毒品危
    害防制條例第10第1 項、第2 項、第18條第1 項前段，刑法
    第11條前段、第56條、第51條第5 款、第38條第1 項第2 款
    。
五、本判決除有刑事訴訟法第455 條之4 第1 項第1 款、第2 款
    、第4 款、第6 款、第7 款所定情形之一，或違反同條第2
    項規定者外，不得上訴。
六、如有前述例外得上訴之情形，又不服本件判決，得自收受判
    決送達之日起10日內，向本院提出上訴書狀，上訴於第二審
    法院。
中　　華　　民　　國　　94　　年　　3 　　月　　10　　日
                刑事第十庭    法　官　許炎灶
以上正本證明與原本無異。
　　　　　　　　　　　　　　　書記官　文巧雲
中　　華　　民　　國　　94　　年　　3 　　月　　14　　日
附錄本案論罪科刑法條：
毒品危害防制條例第10條
施用第一級毒品者，處六月以上五年以下有期徒刑。
施用第二級毒品者，處三年以下有期徒刑。
